# 请问预付账款下核算的二级科目待摊费用-房租的报表列报需要重分类到其他流动资产吗

提问人：kang77 时间：2016-08-08 19:42:26
另外半年报披露时对于支付的跨 6 月份的房租，比如支付5-7月的房租 30 ，是直接计入管理费用 30 ，还是需要计入待摊费用中 30 按5-6 月摊销 20 ，待摊费用余额 10 。

回答人：chenyiwei
计入待摊费用中 30 按5-6月摊销 20 ，待摊费用余额 10

提问人：kang77 时间：2016-08-08 19:33:01
预付账款下核算的二级科目待摊费用-房租的报表列报和附注问题。请问预付账款下核算的二级科目待摊费用-房租的报表列报需要重分类到其他流动资产吗，如果不重分类还在预付账款项目列报，披露预付账款前五名时，如果预付账款-待摊费用-房租期末金额较大，需要披露成前五名吗。应该怎么披露。直接写待摊费用还是写成收房租的公司的名字。 例如预付账款--待摊费用 100 万，属于预付账款余额中排名前五名的较大金额。其中预付-待摊费用--A地址A房东房租 70 ，B地址的B房东房租20.C地址C房东10.。拆分明细后金额A房东 80 ，B房东 20 都还在前 5 名范围之内。请问应怎样处理： 1 、是否把预付 100 万调整到其他流动资产列报 2 、是否在预付账款项目列报金额100. 3、是否披露前 5 名，披露按预付对象归集的年末余额前五名的预付款情况，如果披露，单位名称是写预付账款-- 待摊费用 100 ，还是写A房东80.B房东20. 单位名称与本公司关系年末余额账龄性质或内容

回答人：chenyiwei
1 、习惯上将预付 12 个月内的房租列报为其他流动资产。但如果列报为预付款项，也是可以接受的，保持一贯性即可。 2 、如果作为预付款项列报，则附注披露前五大时应分解为不同的预付对象披露，不能笼统地以一个“房租”总额作为前五大明细项目披露。

提问人：shinyhe2007 时间：2017-01-11 08:52:35
客户原先将租赁期在一年以内的店铺装修费计入待摊费用，现取消待摊费用列报后在预付账款核算，在一年内摊销，请问陈版主这样处理是否合理？

回答人：chenyiwei
可能是作为“其他流动资产”列报更为多见。

提问人：shinyhe2007 时间：2017-01-23 17:47:09
准则上面是否有相应的规定，对于应该在其他流动资产或者预付账款核算，实在找不到相应的依据。如果在预付账款中核算会有什么问题？

回答人：chenyiwei
没有明确规定。作为预付帐款核算及列报，也不是原则性的问题。